【裁判字號】    98,軍上,1
【裁判日期】    980109
【裁判案由】    毒品危害防制條例
【裁判全文】
臺灣高等法院刑事判決                   98年度軍上字第1號
上  訴  人
即  被  告  甲○○
                   （現羈押於國防部北部地方軍事法院檢察
上列上訴人因違反毒品危害防制條例案件，不服國防部高等軍事
法院97年上訴字第042號，中華民國97年11月12日第二審判決（
起訴案號：國防部北部地方軍事法院檢察署96年毒偵字第096號
），提起上訴，本院判決如下：
    主  文
上訴駁回。
    理  由
一、按當事人不服高等軍事法院宣告有期徒刑之上訴判決者，得
    以判決違背法令為理由，向高等法院提起上訴；上訴最高法
    院或高等法院之案件，準用刑事訴訟法關於上訴第三審之規
    定，軍事審判法第181條第5項、第206條第1項但書分別定有
    明文，是本院受理有關軍事法院移送審判之上訴案件，應依
    刑事訴訟法關於上訴第三審之規定。而提起第三審上訴，應
    以原判決違背法令為理由，係屬法定要件。如果上訴理由狀
    並未依據卷內訴訟資料，具體指摘原判決不適用何種法則或
    如何適用不當，自應認其上訴為違背法律上之程式；或上訴
    理由狀，雖指摘原判決有違背法令，但未指明原判決有如何
    違法事由之具體情事，僅泛言有何條款之違法而無具體情事
    ，或顯與法律規定得為第三審上訴理由之違法情形不相適合
    者，均應認其上訴為違背法律上之程式，予以駁回（最高法
    院76年台上字第5771號、74年台上字第4331號判例參照）。
二、本件原判決認定：上訴人即被告甲○○係陸軍特種作戰指揮
    部第一營第二連一兵輪形車輛修護兵，明知甲基安非他命係
    毒品危害防制條例第2 條所規範之第二級毒品，不得持有或
    販賣。緣張嘉名與蘇宗棋欲合資購買新臺幣（下同）1,000
    元之甲基安非他命1包，乃由張嘉名於民國96年10月7日以蘇
    宗棋所使用之0000000000號行動電話，撥打被告所使用之00
    00000000號行動電話，向被告表示欲購買1,000 元之甲基安
    非他命，被告遂於同日下午騎乘機車搭載女友蔡沛瑤至台北
    縣泰山鄉○○路某處，向真實姓名、年籍不詳、綽號「志摩
    」之成年男子表示張嘉名欲購買毒品甲基安非他命，被告、
    蔡沛瑤與「志摩」即基於共同販賣甲基安非他命營利之犯意
    聯絡，經「志摩」指示至台北縣五股鄉○○路某處，向真實
    姓名、年籍不詳、綽號「鐵板」之男子取得甲基安非他命5
    包後，交由蔡沛瑤保管，於同日晚間8 時55分許，前往台北
    縣新莊市○○路682號蘇宗棋住處，將其中1包甲基安非他命
    （淨重0.17公克），以1,000元之代價，共同售予張嘉名及
    蘇宗棋，尚未收取價金即為警查獲等情。業據證人張嘉名、
    蘇宗祺及共犯蔡沛瑤於臺灣板橋地方法院檢檢察署檢察官偵
    查中、國防部北部地方軍事法院檢察署軍事檢察官偵訊中及
    臺灣板橋地方法院審理時供述綦詳，亦與被告於警訊、偵查
    、國防部北部地方軍事法院初審及板橋地院審理蔡沛瑤販賣
    毒品案作證時，所述情節相符，並有被告、蔡沛瑤自願接受
    搜索之同意書、臺北縣政府警察局新莊分局所為之搜索、扣
    押筆錄、扣押物品目錄表影本、當場查扣之安非他命5小包
    （共淨重0.71公克，取樣鑑驗後餘淨重0.673公克）、台灣
    檢驗科技股份有限公司之濫用藥物檢驗報告影本、遠傳電信
    股份有限公司所附門號0000000000之雙向通聯記錄等為佐證
    ，認被告所為，係犯陸海空軍刑法第77條、毒品危害防制條
    例第4條第2項之販賣第二級毒品罪，而撤銷第一審判決，改
    判被告共同販賣第二級毒品，另依刑法第59條之規定酌減其
    刑，處被告有期徒刑3年10月，並諭知沒收銷燬查扣之5小包
    安非他命，沒收毒品外包裝5個塑膠袋。
三、被告上訴意旨略以：被告與共犯蔡沛瑤並無向他人拿取毒品
    ，也未共同販賣毒品予張嘉名及蘇宗棋，原審依被告行動電
    話之雙向通聯記錄，即推測被告有上開行為，並認定本件犯
    罪事實，是未依職權調查證據，且原判決第4 頁之鑑定書面
    資料，未經告知被告，即認定被告無聲明異議，原判決當然
    違背法令云云。
四、經查：本件原審改判被告共同販賣第二級毒品，處有期徒刑
    3 年10月，已詳敘認定被告犯罪事實之依據、憑以認定之理
    由、撤銷改判之理由及量刑酌斟之各種情狀，從形式上觀察
    ，原判決之事實認定並無違背經驗法則與論理法則，有關實
    體法則與程序法則之適用亦無任何違背法令之處。被告上訴
    意旨，指原審僅依被告行動電話之雙向通聯記錄，即推測被
    告有販毒行為云云，指摘原審判決不當。惟原審係根據多項
    證據，而認定被告販賣毒品甲基安非他命，經原判決一一詳
    為論述，並非獨以電話通聯記錄為唯一證據；又被告所指原
    判決第4 頁之鑑定書面，係指扣案毒品之鑑定報告，亦各經
    國防部北部地方軍事法院及原審於審判中提示被告，經被告
    閱覽後表示無意見，有審判筆錄之明確記載可稽（見國防部
    北部地方軍事法院卷第44頁及原審卷第156頁），被告肆意
    為上開指摘，顯係對原判決之不實曲解，尚屬無據。此外，
    被告復未依據卷內訴訟資料，具體指摘原判決不適用法則或
    如何適用不當，自非合法之上訴理由。揆諸首揭說明，本件
    被告上訴，顯有違背法律上之程式，應予駁回。
五、據上論斷，應依軍事審判法第206條第1項但書、刑事訴訟法
    第395條前段，判決如主文。
中    華    民    國    98    年    1     月    9     日
                  刑事第十三庭  審判長法  官 曾德水
                                      法  官 陳恆寬
                                      法  官 趙文卿
以上正本證明與原本無異。
不得上訴。
                                      書記官 葉金發
中    華    民    國    98    年    1     月    9     日
附錄：本案論罪科刑法條全文
陸海空軍刑法第77條
現役軍人違反毒品危害防制條例之規定者，依其規定處理之。
毒品危害防制條例第4條第2項
製造、運輸、販賣第二級毒品者，處無期徒刑或 7年以上有期徒
刑，得併科新臺幣7百萬元以下罰金。


司法院資訊處製作；財團法人民間司法改革基金會備份。
